【裁判字號】    98,審訴,1555
【裁判日期】    980625
【裁判案由】    毒品危害防制條例
【裁判全文】
臺灣高雄地方法院刑事判決            98年度審訴字第1555號
                                    98年度審訴字第2438號
被      告  甲○○
指定辯護人  本院公設辯護人馬碩遠
上列被告因毒品危害防制條例案件，經檢察官提起公訴（起訴案
號：98年度毒偵字第1371號）後，嗣因被告就被訴事實為有罪之
陳述，經合議裁定由受命法官獨任進行簡式審判程序審理，檢察
官於審判程序追加起訴（98年度蒞追字第13號），並聲請改依認
罪協商程序而為判決，本院判決如下：
    主  文
甲○○犯如附表所示之罪，均累犯，各處如附表所示之刑。應
執行有期徒刑壹年陸月，扣案如附表編號3 所示之第一級毒品海
洛因貳包（驗餘淨重零點肆捌零公克、零點壹壹捌公克）均沒收
銷燬之，注射針筒壹支及橡皮管壹條均沒收之。
    事  實  及  理  由
一、犯罪事實：
    甲○○前因施用毒品案件，經本院以88年度毒聲字第49號裁
    定送觀察、勒戒後，嗣認無繼續施用毒品之傾向，於民國88
    年1 月27日釋放出所（指揮書執畢日期88年2 月4 日），並
    經臺灣高雄地方法院檢察署檢察官以88年度偵字第1305號不
    起訴處分確定。又於前開觀察、勒戒執行完畢釋放後5 年內
    ，又因施用毒品案件，經本院以92年度訴字第2681號判處有
    期徒刑10月、8 月，應執行有期徒刑1 年4 月確定；復因施
    用毒品案件，經本院以94年度訴字第4299號判處有期徒刑1
    年、8 月確定，嗣以96年度聲減字第2962號裁定減刑並定應
    執行有期徒刑9 月15日確定，並接續上開施用毒品案件執行
    ，於96年8 月15日易科罰金執行完畢。詎其猶未戒除毒癮，
    復基於施用第一級毒品海洛因、第二級毒品甲基安非他命之
    犯意，於附表編號1 、3 所示之時地，施用第一級毒品海洛
    因各1 次；於附表編號2 所示時地施用第二級毒品甲基安非
    他命1 次。嗣分別於97年3 月25日晚上9 時30分許經警通知
    到案接受採尿送驗查獲；於98年2 月24日下午2 時40分許，
    在高雄市○○區○○街134 號前，因行跡可疑，為警攔檢盤
    查，並扣得附表編號3 所示之物而查獲。
二、證據：被告甲○○於警詢及本院審理時之自白、正修科技大
    學超微量研究科技中心尿液檢驗報告（VＺ00000000000） 、
    高雄市立凱旋醫院濫用藥物尿液檢驗報告（B010）、扣案如
    附表編號2 所示之物及高雄市立凱旋醫院98年3 月30日濫用
    藥物成品檢驗鑑定書、對照表各1 份。
三、上開犯罪事實，業據被告甲○○於本院審理時為有罪之陳
    述，本院合議庭裁定由受命法官獨任進行簡式審判程序，經
    公訴人聲請於審判外進行協商程序，本院同意進行協商程序
    後，檢察官與被告於審判外達成協商之合意，而由檢察官聲
    請本院改依協商程序判決。其等之合意內容如下：被告願受
    科刑範圍如主文所載。經核被告所為，係犯毒品危害防制條
    例第10條第1 項、第2 項之施用第一、二級毒品罪，上開協
    商合意內容並無刑事訴訟法第455 條之4 第1 項所列之各款
    情形，本院爰不經言詞辯論，於協商合意範圍內為協商判決
    。
四、應適用之法條：刑事訴訟法第455 條之4 第2 項、第455 條
    之8 、第454 條第2 項，毒品危害防制條例第10條第1 項、
    第2 項、第18條第1 項前段，刑法第11條、第47條第1 項、
    第51條第5 款、第38條第1 項第2 款。
五、協商判決除有刑事訴訟法第455 條之4 第1 項第1 款於本訊
    問程序終結前，被告撤銷協商合意或檢察官撤回協商聲請者
    ；第2 款被告協商之意思非出於自由意志者；第4 款被告所
    犯之罪非第455 條之2 第1 項所定得以協商判決者；第6 款
    被告有其他較重之裁判上一罪之犯罪事實者；第7 款法院認
    應諭知免刑或免訴、不受理者情形之一，及違反同條第2 項
    「法院應於協商合意範圍內為判決；法院為協商判決所科之
    刑，以宣告緩刑或2 年以下有期徒刑、拘役或罰金為限」之
    規定者外，不得上訴。
六、如有前項得上訴之情形者，得自收受判決送達後10日內，向
    本院提出上訴書狀，上訴於第二審法院。
本案經檢察官乙○○到庭執行職務。
中    華    民    國    98    年    6     月    25    日
                  刑事第十庭法  官  梁淑美
以上正本證明與原本無異。
如有得上訴之情形者（詳如上開事實及理由欄五所載），得自收
受判決送達後10日內，向本院提出上訴書狀，上訴於第二審法院
。
中    華    民    國    98    年    6     月    25    日
                            書記官  林豐富
附錄本案論罪科刑依據之法條：
毒品危害防制條例第10條
施用第一級毒品者，處6月以上5年以下有期徒刑。
施用第二級毒品者，處 3 年以下有期徒刑。
附表：
┌─┬────┬──────┬──────────┬─────┬────────┐
│編│施用時間│施用地點    │查獲時間、地點      │所犯之罪  │所處之刑（及應沒│
│號│        │            │                    │          │收（銷燬）之物  │
├─┼────┼──────┼──────────┼─────┼────────┤
│1 │97年3月 │在高雄市小港│於97年3 月25日晚上9 │施用第一級│累犯，處有期徒刑│
│  │25日上午│區○○街73巷│時30分許，經警通知到│毒品      │捌月。          │
│  │11時許  │11號2樓 住處│案接受採尿送驗，檢驗│          │                │
│  │        │內，以將海洛│結果呈嗎啡、可待因陽│          │                │
│  │        │因摻入香菸後│性反應。            │          │                │
│  │        │燃燒吸食其煙│                    │          │                │
│  │        │霧之方式，施│                    │          │                │
│  │        │用第一級毒品│                    │          │                │
│  │        │海洛因1 次  │                    │          │                │
├─┼────┼──────┼──────────┼─────┼────────┤
│2 │98年2 月│在高雄市小港│於98年2 月24日下午2 │施用第二級│累犯，處有期徒刑│
│  │21日某時│區○○街73巷│時40分許，因駕駛車牌│毒品      │肆月。          │
│  │許      │11號2樓 住處│號碼1415-PZ 號之小客│          │                │
│  │        │內，施用第二│車，行經高雄市小港區│          │                │
│  │        │級毒品甲基安│永順街134 號前，因行│          │                │
│  │        │非他命1 次  │跡可疑，為警攔檢盤查│          │                │
│  │        │            │，並扣得其所有之第一│          │                │
│  │        │            │級毒品海洛因2 包（驗│          │                │
│  │        │            │後淨重0.480 公克、  │          │                │
│  │        │            │0.118 公克）及其所有│          │                │
│  │        │            │供施用毒品之注射針筒│          │                │
│  │        │            │1 支、橡皮管1條 ，另│          │                │
│  │        │            │經其同意採集尿液送驗│          │                │
│  │        │            │，結果呈可待因、嗎啡│          │                │
│  │        │            │及「甲基安非他命」陽│          │                │
│  │        │            │性反應。            │          │                │
├─┼────┼──────┼──────────┼─────┼────────┤
│3 │98年2 月│在高雄市小港│同上                │施用第一級│累犯，處有期徒刑│
│  │24日上午│區○○街73巷│                    │毒品      │捌月，扣案之第一│
│  │8時許   │11號2樓 住處│                    │          │級毒品海洛因貳包│
│  │        │內，以將海洛│                    │          │（驗餘淨重零點肆│
│  │        │因摻水放入針│                    │          │捌零公克、零點壹│
│  │        │筒注射之方式│                    │          │壹捌公克）均沒收│
│  │        │，施用第一級│                    │          │銷燬之、扣案注射│
│  │        │毒品海洛因1 │                    │          │針筒壹支及橡皮管│
│  │        │次。        │                    │          │壹條均沒收之。  │
└─┴────┴──────┴──────────┴─────┴────────┘


司法院資訊處製作；財團法人民間司法改革基金會備份。
